# 矿山勘探支出的会计处理

提问人：xdkybs 时间：2013-01-08 11:14:27
请问各位大侠，中国会计准则对于矿山勘探支出的会计处理是如何规范与指导的，如何进行资本化与费用化？不甚感激，急！

回答人：chenyiwei
根据《企业会计准则讲解（ 2010 ）》第二十八章第 466 页：“石油天然气以外的采掘业企业的勘探和评价活动参照油气准则执行，其他活动应该按照相关准则进行处理”。因此，本案例中该公司委托其他单位对其采矿证范围内找新矿和对储量级别(333)的资源进行加密的活动，应参照《企业会计准则第 27 号——石油天然气开采》的相关规定处理，对其勘探支出的资本化采用“成果法”的原则处理，具体请参阅《企业会计准则讲解（ 2010 ）》第二十八章第二节的相关内容。